【裁判字號】    89,交易,7
【裁判日期】    890131
【裁判案由】    公共危險等
【裁判全文】
臺灣屏東地方法院刑事判決                            八十九年度交易字第七號
    公  訴  人  臺灣屏東地方法院檢察署檢察官
    被      告  甲○○
右被告因公共危險等案件，經檢察官提起公訴（八十八年度偵字第七七九三號）本院
判決如左：
    主  文
甲○○服用酒類，不能安全駕駛動力交通工具而駕駛，處有期徒刑貳月，如易科罰金
，以參佰元折算壹日；又偽造署押，足以生損害於公眾及他人，處有期徒刑貳月，如
易科罰金，以參佰元折算壹日。屏東縣警察局屏東分局八十八年十一月二十七日一時
二十一分、案號０二一八、序號四六三七號貳張測試紙上偽造之「楊安之」署押各壹
枚均沒收。應執行有期徒刑參月，如易科罰金，以參佰元折算壹日；屏東縣警察局屏
東分局八十八年十一月二十七日一時二十一分、案號０二一八、序號四六三七號貳張
測試紙上偽造之「楊安之」署押各壹枚均沒收。
    事  實
一、甲○○明知酒後不得駕車，於民國（下同）八十八年十一月二十六日晚間與其徒
    弟曾尚禮在屏東市○○路喝酒，而於隔日即二十七日凌晨一時二十分許，飲酒後
    其反應力漸遲鈍，注意力已無法集中，而達於不能安全駕駛動力交通工具之狀況
    下，竟仍駕駛車牌號碼Ｐ４－０９１７號自小貨車之動力交通工具，在屏東市○
    ○路台糖加油站前行駛，經屏東分局警員攔下測得其呼氣後之酒精濃度達每公升
    一‧二三毫克之數值而查獲。詎於上開測試後，警員將測試紙二張交給甲○○簽
    名時，甲○○竟為圖免刑責而臨時起意於二張測試紙上均偽造其友人「楊安之」
    名義之簽名，足以生損害於警察機關舉發、查緝違規者之正確性，及使楊安之有
    受刑事追訴公共危險犯行之虞。嗣經警深入查證而識破上情。
二、案經屏東縣警察局屏東分局報請台灣屏東地方法院檢察署檢察官偵查起訴。
    理  由
一、訊據被告甲○○對於右揭時地酒醉駕駛車牌號碼Ｐ４─０９１７號自小貨車，己
    達不能安全駕駛動力交通工具之狀態；又在酒精濃度測試紙偽造「楊安之」署押
    二枚等事實，業於審理中坦承不諱，核與查獲警員雷勇生於偵查中證述相符；並
    有酒精濃度測試紙二張在卷可稽。
二、按汽車駕駛人飲酒後其吐氣所含酒精濃度超過每公升０‧二五毫克以上者，不得
    駕駛，道路交通安全規則第一百十四條第二款定有明文，而衡情一般人飲酒之後
    其眼睛機能、身體反應所需時間功能均較低於一般未飲酒之人，則被告當時吐氣
    所含酒精濃度既已高達每公升一．二三毫克，有酒精測試紙二張（附於警訊卷第
    七頁）在卷可佐，顯逾警方所設定之「不能安全駕駛動力交通工具」之一般認定
    標準，自不待言。再依其於酒後駕車被查獲後，自承對開車有影響，並己迷糊，
    及查獲警員雷勇生證述被告己言語不清等情，綜合判斷，足徵被告服用酒類後已
    不能安全駕駛，迨無疑義。至被告偽簽其友人「楊安之」署押部分，亦經查獲警
    員雷勇生於偵查中到庭證述無訛，並有屏東縣警察局屏東分局八十八年十一月二
    十七日一時二十一分、案號０二一八、序號四六三七號貳張測試紙上偽造之「楊
    安之」署押各壹枚在卷可按，其偽造「楊安之」之署押，堪認足以生損害於警察
    機關舉發、查緝違規者之正確性，及楊安之有受刑事追訴公共危險犯行之虞，是
    被告所為，足以生損害於公眾及他人。本案事證已臻明確，被告公共危險、偽造
    署押等犯行，均洵堪認定，自應依法予以論罪科刑。
三、核被告甲○○所為，係犯刑法第一百八十五條之三之服用酒類不能安全駕駛動力
    交通工具而駕駛罪及刑法第二百十七條第一項之偽造署押罪。其在二張測試紙上
    均偽造其友人「楊安之」名義之簽名，核屬單一犯意之接續行為，侵害一個法益
    ，應為接續犯，屬單純一罪。又被告所犯上開二罪間，犯意各別，罪名互異，應
    分論併罰。公訴意旨認上開二罪間有方法、結果之牽連關係，應從一重處斷，尚
    非的論，併此敘明。爰審酌被告之品行、犯罪之動機、目的、手段、所生之危害
    ，及其犯罪後態度等一切情狀，分別量處如主文所示之刑及諭知易科罰金之折算
    標準後，並定其應執行刑及諭知易科罰金之折算標準，以資懲儆。至屏東縣警察
    局屏東分局八十八年十一月二十七日一時二十一分、案號０二一八、序號四六三
    七號貳張測試紙上偽造之「楊安之」署押各壹枚均依刑法第二百十九條規定併宣
    告沒收。
據上論斷，應依刑事訴訟法第二百九十九條第一項前段，刑法第一百八十五條之三、
第二百十七條第一項、第二百十九條、第五十一條第五款、第四十一條，罰金罰鍰提
高標準條例第二條，判決如主文。
本案經檢察官許英輝到庭執行職務。
中      華      民      國      八十九      年    一    月    三十一    日
                                      臺灣屏東地方法院刑事第二庭
                                          法  官    夏金郎
右正本證明與原本無異。
對於本判決如有不服應於收受送達後十日內向本院提出上訴書狀上訴於台灣高等法院
高雄分院並按他造當事人之人數附具繕本。
                                          書記官   謝博興
中      華      民      國      八十九      年    一    月    三十一    日
附錄本案論罪科刑法條：
刑法第一百八十五條之三：
服用毒品、麻醉藥品、酒類或其他相類之物，不能安全駕駛動力交通工具而駕駛者，
處一年以下有期徒刑、拘役或三萬元以下罰金。
刑法第二百十七條第一項
偽造印章、印文、署押，足以生損害於公眾或他人者，處三年以下有期徒刑。


司法院資訊處製作；財團法人民間司法改革基金會備份。
